【裁判字號】    96,訴,717
【裁判日期】    970930
【裁判案由】    房屋稅
【裁判全文】
高雄高等行政法院判決
                                       96年度訴字第717號
                              .
原      告  高雄縣鳳山市農會
代  表  人  甲○○理事長
訴訟代理人  謝嘉順律師
被      告  高雄縣政府地方稅務局
代  表  人  乙○○局長
訴訟代理人  丁○○
            丙○○
            戊○○
上列當事人間房屋稅事件，原告不服高雄縣政府中華民國96年7
月18日府法訴字第166063號訴願決定，提起行政訴訟，本院判決
如下：
    主  文
原告之訴駁回。
訴訟費用由原告負擔。
    事實及理由
一、程序事項︰
(一)、被告原稱為高雄縣政府稅捐稽徵處，嗣自民國96年12月20日
    更名為高雄縣政府地方稅務局，有被告97年1月4日高縣稅法
    字第0976200058號函附卷可稽，爰更正被告名稱，合先敘明
    。
(二)、被告代表人原為辛純浩，嗣於97年7月16日變更為乙○○，
    被告以新任代表人聲明承受訴訟，核無不合，應予准許。
二、事實概要︰
    緣原告所有高雄縣鳳山市○○○路451號房屋（即鳳山市果
    菜市場，稅籍編號00000000000及00000000000，下稱系爭房
    屋）原大部分由被告按房屋稅條例第15條第1項第5款規定免
    徵暨同條第2項第3款規定減半徵收房屋稅。嗣系爭房屋於95
    年6月間遭檢舉僅有小部分辦理共同運銷符合農產品市場交
    易法規定，依現狀不得享有農產品市場交易法第17條規定減
    免稅捐優惠，案經被告依系爭房屋實際使用情形分別改課，
    並補徵91年至95年房屋稅，其中稅籍編號00000000000－91
    年：新台幣（下同）361,137元、92年：370,738元、93年：
    407,547元、94年：402,571元、95年：397,594元；稅籍編
    號00000000000－91年：230,727元、92年：228,135元、93
    年：225,543元、94年：222,951元、95年：220,359元，合
    計共3,067,302元。原告不服，申請復查，經復查決定：「
    原核定補徵稅籍編號00000000000房屋稅差額：91年超過256
    ，915元、92年超過267,754元、93年超過305,798元、94年
    超過302,058元、95年超過298,317元部分撤銷。其餘部分，
    維持原核定。」原告仍未甘服，提起訴願，經遭決定駁回；
    遂提起本件行政訴訟。
三、本件原告主張︰
(一)、原告於44年由鳳山市公所移轉接辦「鳳山市果菜市場」。政
    府為解決鳳山市兵仔市場髒亂及鳳山之瘤乃原告配合遷建果
    菜市場（位於北門里），經台灣省政府74年12月74府地四字
    第159103號函核准徵收取得高雄縣鳳山市道○○段下菜園小
    段1005-23地號等3筆土地，興建鳳山市果菜市場，於77年5
    月完成遷場營業，合併原有肉品、家禽、果菜市場業務，並
    配合政府政策，容納兵仔市場攤販，正式成立「鳳山市綜合
    農產品批發市場」，並於81年1月變更「鳳山市果菜市場」
    持續營運迄今。本土地之徵收原規劃為都市計畫農業區，嗣
    經74年6月變更為農產品批發市場用地，依據農產品批發市
    場交易法第3條第2款規定，係指每日或定期集中進行農產品
    交易之機構，又依同法第15條後項規定，農產品批發市場土
    地依法編定因其使用性質與農業生產及農業經營有不可分離
    之關係,顯然未離農業使用之範疇。
(二)、農產品批發市場係提供交易場所及各項服務，依法收取服務
    費用。另冷藏（凍）、停車場、休憩中心乃市場附屬設施，
    服務對象為場內業者及農民作為農產品殘貨之冷藏（凍）處
    理用。市場為規範管理業者使用及保障市場權益訂立場地使
    用合約書。信用部為經營主體依據農會法相關規定設立逕行
    經營。
(三)、原告果菜市場依據農產品市場交易法，並經政府准設立公用
    事業，不以營利為目的，為開放式24小時運作，另道路、街
    道供公眾通行，且未收場地使用管理費。提供農民社團等，
    供應承銷人之交易場所，係農產品市場交易法第3條第4款之
    農民團體，合於該法第13條第1項第1款農產品批發市場經營
    主體，當適用農產品批發市場交易法第17條「農產品批發市
    場之土地及房屋減半徵收房屋稅、地價稅或田賦」之規定。
    況農產品市場交易法第17條規定並無規定限制必須自用，被
    告以是否自用為減半徵收於否之判斷依據，與法不合。
(四)、財政部71年11月26日台財稅38588號函釋意旨：「所有權人
    以土地及房屋提供合於農產品市場交易法第13條第1、2、3
    、4、5、6款規定之一之農產品批發市場使用者，得依同法
    第17條規定減半徵收房屋稅、地價稅或田賦。」，又依農產
    品批發市場管理辦法第4條規定：「市場應具備之設施如左
    ：一、果菜市場：(一)基本設施：應設置交易設施（交易場、
    交易工具、行情報告牌等）、搬運設施（輸送機及搬運車等
    ）、公共設施（辦公場所、電話、停車場、安全及消防設施
    等）、水電設施（飲用水、各種照明設施等）及衛生設施（
    廁所、浴室、廢棄物清理、消毒設施等）；(二)附屬設施：視
    實際需要設立供應人承銷人休息室、清洗、冷藏、曬場、脫
    水、加工、分級、零批、包裝、整理設施、農藥殘留測定等
    類設備及其他必要之設施．．．。」本件被告課徵房屋稅之
    範圍均係在農產品批發市場管理辦法第4條規定之前揭設施
    範圍，依前揭財政部函釋意旨，自應依農產品市場交易法第
    17 條規定減半徵收房屋稅，至於原告向供應人及承銷人收
    取管理費，依據農產品市場交易法第27條規定收取，並未逾
    農產品市場交易法之規定，原告之主張洵屬有據等情。並聲
    明求為判決撤銷訴願決定及原處分。
四、被告則以︰
(一)、原告所有之系爭房屋，原大部分依房屋稅條例第15條第1項
    第5款、第2項第3款規定，免徵或減半徵收房屋稅。嗣系爭
    房屋遭檢舉除部分作共同運銷之用外，依現狀不得享有法定
    優惠稅捐之減免，經查勘屬實，被告遂依稅捐稽徵法第21條
    規定，按其實際使用情形分別改課並補徵91年至95年房屋稅
    。按稅捐為法定之債，稅捐之課徵應以法律為依據，此即「
    稅捐法定主義」，當納稅客觀之事實符合稅捐法律規定之要
    件，則納稅義務人依法即負有繳納稅捐之義務，被告所為並
    無違誤，合先敘明。
(二)、本件原告主張系爭房屋作農產品批發市場使用，未離農業使
    用之範疇，其服務對象為場內業者及農民，依法收取服務費
    用，不以營利為目的，當適用農產品批發市場交易法第17條
    「農產品批發市場之土地及房屋減半徵收房屋稅、地價稅或
    田賦」之規定等云云。惟就系爭房屋各該使用情形分別說明
    如下：
 1、有關稅籍編號00000000000部分：
    參酌高雄縣政府77年4月20日（77）高建局建管字第4080號
    使用執照(詳案卷第150頁)及系爭房屋場區平面圖等資料影
    本，此部分之系爭房屋，依其使用現況及性質，尚可區分為
    農產品批發市場（標示：A棟、B1棟及B3棟）、零批市場（
    標示：B2棟、B4 棟及C棟1、2樓）、特產區透天房屋、增建
    鋼鐵造鐵皮屋、通道等5部分。分述如下：
  (1)農產品批發市場（標示：A棟、B1棟及B3棟）部分：系爭房
    屋A棟（除390平方公尺供作農民團體共同運銷集貨場場地外
    ）、B1棟及B3棟因供出租收益使用，即非農會自有供辦公使
    用之房屋，自不在減稅或免稅範圍，有關經營主體亦並未提
    供符合農產品市場交易法第3、10、13條規定之相關佐證資
    料以供審查，核與同法第17條減半徵收房屋稅之優惠不合，
    然原處分核認前開A棟、B1棟、B3棟均屬農產品批發市場，
    維持按營業用稅率減半課徵，於法雖有不合，惟依最高行政
    法院62年判字第298號判決意旨，復查決定仍予以維持。
  (2)零批市場（標示：B2棟、B4棟及C棟1、2樓）部分－查系爭
    房屋之B2棟、B4棟及C棟1樓為零批市場，部分由原告以每月
    收取場地使用管理費方式，委託訴外人鍾豐吉、趙文慶等經
    營使用，部分提供原告蔬菜產銷班成員葉水雄等人使用；C
    棟2樓則分為隔間小型冷藏室及倉庫，同以每月收取場地使
    用管理費方式，出租予訴外人黃桂蘭、錢柏吾等人使用，此
    有原告與上開訴外人等簽訂之零批場場地使用合約書及公證
    書、原告95年11月9日鳳市農果字第161號函等影本資料在卷
    可稽，是上開之系爭房屋，顯然亦非由原告自用。次查，凡
    農民自願結合共同從事農業經營，符合一定條件者，得組織
    農業產銷班經營之，為農業發展條例第26條所明定。又依農
    業產銷班設立暨輔導辦法第2條第2項規定，農會係屬農業產
    銷班之輔導單位，即農業產銷班並非農會組織之一部分。準
    此，本案使用部分系爭房屋B2棟、B4棟之蔬菜產銷班成員，
    顯非合於農產品市場交易法第13條第1、2、3、5、6款規定
    之農產品批發市場經營主體，尚無同法第17條減半徵收房屋
    稅規定之適用。而被告為查明上情，前於95年10月31日以高
    縣稅法字第0956206568號函請原告說明上開B2棟、B4棟及C
    棟1樓、2樓部分之委外經營對象是否有合於首揭農產品市場
    交易法第13條規定之情形，並提供相關佐證資料，惟原告於
    95年11月9日以鳳市農果字第161號函復之內容，僅稱「B2棟
    、B4棟蔬菜零批業者葉水雄等為本會蔬菜產銷班之成員，以
    自產自銷方式作為交易市場。」、「C棟1、2樓使用人為本
    會配合政府政策改善市容而承接鳳山市兵仔市之業者。」等
    語，並未提供符合減徵房屋稅款規定之相關佐證資料。是被
    告將上開系爭房屋之B2棟、B4棟及C棟1、2樓部分改按營業
    用稅率課徵，並就營業用稅率與營業用稅率減半之差額追溯
    補徵5年之處分，並無違誤，原告主張，洵無足採。
  (3)特產區透天房屋部分－依據（77年）高縣建局建管字第4080
    號使用執照及其附表所載用途為「批發市場」，1、2樓面積
    分別為1683.6及2247.6平方公尺，被告依據特產類批發場地
    使用合約書，將1、2樓全部面積改按營業用稅率課徵，並補
    徵91至95年房屋稅差額，其中第2樓層部分補徵房屋稅額合
    計425,555元。嗣被告再於96年1月9日現場履勘其實際使用
    情形，特產區第1樓層供營業使用無誤；至其第2樓層部分，
    全部作營業使用者計3間，面積198.3平方公尺，一半作為住
    家使用一半作為營業使用者計6間，面積各198.3平方公尺，
    餘25間全部作為住家使用面積計1652.7平方公尺。準此，特
    產區第1樓層仍按營業用稅率課徵，並無違誤；而第2樓層之
    部分面積396.6平方公尺因供營業使用仍按營業用稅率課徵
    ，其餘面積1851平方公尺供住家使用按營業用減半課徵〔惟
    因其使用情形變更未向本處申報，准自95年7月起（即96年
    房屋稅）改按住家用稅率課徵〕，則復查決定將應補徵91至
    95年原處分以營業用減半稅率核課房屋稅之差額追減為75,1
    09元，計應補徵稅額追減350,446元。
  (4)增建鋼鐵造鐵皮屋部分（即特產區透天房屋延伸增建）－查
    房屋稅係以附著於土地之各種房屋及有關增加該房屋使用價
    值之建築物為課徵對象，此由房屋稅條例第3條規定可明，
    對於違章建築房屋尚不例外，即違章建築房屋在未拆除前，
    均應依法設籍，自為房屋稅之課稅對象。（財政部69年10月
    29日台財稅第38975號函釋意旨參照）本案上開特產區透天
    房屋後面增建之鋼鐵造鐵皮屋，面積一區為196平方公尺及
    另一區為314平方公尺，為未經取得合法使用證明之房屋，
    原告亦未於增建完成之日起30日內，依房屋稅條例第7條規
    定向被告申報房屋稅籍有關事項及使用情形，依原告代理人
    鄒振東於談話筆錄中指稱：「特產區後增建鋼鐵造鐵皮屋大
    約於82年陸續搭建完成。」復依卷附零批場場地使用合約書
    及其公證書影本，上開場地自90年4月起業已供零售商販營
    業使用。爰此，被告依房屋稅條例第3條及上開函釋等規定
    ，就此部分非法增建之房屋，審認自90年4月起即應按營業
    用稅率課徵房屋稅，並追補91年至95年營業用房屋稅，於法
    有據，原告所稱「為業者自行臨時搭建作為遮陽避雨，非常
    態性之建物」，主張不應課稅等云云，亦不足採。
  (5)通道部分－經查，原告所規劃鳳山市果菜市場建築物內之通
    道，數量共計51條，總面積為4,718平方公尺，全部列入使
    用執照之建築面積，其中因主建物使用情形未符合房屋稅減
    免規定，自91年起隨主建物由營業用減半改按營業用稅率課
    徵之通道面積為：B2棟744平方公尺；B4棟744平方公尺；C
    棟1樓1,388平方公尺，合計2,876平方公尺。另主建物使用
    情形認係批發市場致未改課（維持營業減半）之通道面積為
    ：A棟744平方公尺、B1棟354平方公尺、B3棟744平方公尺，
    合計1,842平方公尺。又本案經被告實地勘查結果，市○○
    ○道在營業時間內由原告委外經營之相關業者仍於通道內營
    業，其營業使用範圍未有明確劃分，足見本項通道與市場之
    營業具有不可分離之關係。其中C棟1樓有2條通道已圍起供
    營業使用，其面積為58平方公尺，另未圍起之通道面積則為
    4660平方公尺，則本件市場建築物內通道除C棟1樓之通道部
    分面積58平方公尺因供營業使用仍按營業用稅率課徵外，其
    餘C棟1樓及B2棟、B4棟之通道面積合計2876平方公尺扣除上
    開58平方公尺後之餘額2818平方公尺，應自91年起由營業用
    稅率更正為按非住家非營業用稅率2%課徵；合計應補徵91至
    95年房屋稅差額79,147元，復查決定將應補徵稅額追減158,
    299元。至A棟、B1棟及B3棟通道面積合計1842平方公尺原按
    營業用減半稅率1.5%課徵，基於禁止不利益變更原則，復查
    決定仍予以維持。按供道路使用之通道，如確未列入使用執
    照建築面積，且係供公眾使用而非作營利之用者，依財政部
    69年1月29日台財稅字第30870號函釋意旨，始免予併課房屋
    稅。本案之通道，既列入主建物使用執照之建築面積，並經
    查明與市場之營業具有不可分離之關係，復參酌首揭財政部
    74年12月14日台財稅字第38588號函釋意旨，被告之課稅處
    分，於法尚無未合。
 2、有關稅籍編號00000000000部分：
    依高雄縣政府80年1月14日（80）高建局建管字第0243號使
    用執照及鳳山市果菜市場冷藏（凍）庫（地下室）委託管理
    （使用）合約書等資料影本所載，該部分之系爭房屋其用途
    分別為生鮮處理場（地下層）、冷藏庫（第1層）及機房（
    第2層），由原告提供訴外人楊政勝、鳳山市果菜市場冷藏
    （凍）庫共同經營班作冷藏（凍）庫（含地下室）使用，並
    按月收取管理費（使用費）。依卷附原告於95年10月18日接
    受被告調查作成談話筆錄所載，其中略以：「問：以下就貴
    農會所提供之鳳山市果菜市場平面圖，請就圖面標示各部分
    之建物說明其實際經營型態。(一)冷凍庫部分，自建造完成至
    今整棟之使用情形如何？是否同使用執照所載經營生鮮處理
    場及冷藏庫？有無委外經營？如有，自何時開始委外經營？
    有無訂立租賃合約或公證？委外經營之對象身分為何？」、
    「答：冷凍庫於民國81年建造完成，其使用情形為儲存業者
    尚未銷售完之殘貨，以保存其新鮮，減少損害及腐敗，可於
    次日再行銷售，其使用對象為市場之業者，業者為市場內之
    農民及供應人，同使用執照所載經營生鮮處理場及冷藏庫。
    有委託經營，自81年完成至今，有訂立委託經營管理合約書
    ，其委託經營之對象為：委託共同經營班經營成員為本會員
    組成。」原告亦敘及相關委託經營之情事，而依房屋稅條例
    第15條第2項第2款、第3款規定之減半徵收優惠條款，均以
    房屋為自有自用為先決條件，凡有出租他人使用等非自用情
    形者，自不符減徵規定，不得享受免徵，此由首揭財政部66
    年11月7日台財稅字第37489號函、66年9月21日台財稅字第
    36460號函等釋示可明。是上開系爭房屋既非由原告自用，
    當無房屋稅減半徵收優惠稅率之適用。被告就本棟地下室生
    鮮處理場、地上第1層冷藏庫及地上第2層機房，課稅面積合
    計6,627.9平方公尺改按營業用稅率課徵，並依稅捐稽徵法
    第21條規定，補徵91年至95年營業用稅率與營業用稅率減半
    之差額，並無違誤。再者，楊政勝等並不符農產品市場交易
    法第13條第1項規定之資格，自不得參與農產品批發市場之
    經營，原告將上開系爭房屋以對價方式提供未合規定之農產
    品批發市場經營主體作營業使用，殆無疑義，訴訟主張上開
    冷藏（凍）庫委託經營係以共同經營班方式組成，其成員皆
    為原告之會員等理由，委不足採。
(三)、被告為查明系爭房屋使用情形，於95年10月31日以高縣稅法
    字第0956206568號函請原告說明上開B2棟、B4棟及C棟1樓、
    2樓部分之委外經營對象是否有合於首揭農產品市場交易法
    第13條規定之情形，並提供相關佐證資料，惟原告於95年11
    月9日以鳳市農果字第161號函復之內容，僅稱「B2棟、B4棟
    蔬菜零批業者葉水雄等為本會蔬菜產銷班之成員，以自產自
    銷方式作為交易場地。」、「C棟1、2樓使用人為本會配合
    政府政策改善市容而承接鳳山市兵仔市之業者。」等語，並
    未提供符合減徵房屋稅規定之相關佐證資料，自難認上開委
    外經營對象係農產品市場交易法第13條第1項第1款、第2款
    、第3款、第5款、第6款規定之農產品批發市場經營主體，
    尚無同法第17條減半徵收房屋稅規定之適用。
(四)、按農產品市場交易法第25條規定：「農產品批發市場之交易
    以拍賣、議價、標價或投標方式為之。供應人得指定最低成
    交價格。」又依農產品批發市場管理辦法第9條規定亦對前
    述之交易方式有所定義，惟依據被告實地勘查結果，原告除
    系爭A棟房屋390平方公尺係供作農民團體共同運銷集貨場場
    地使用外，其餘多已委外經營，且不符合前述之批發交易方
    式，依現狀不得享有法定優惠稅捐之減免，被告遂依稅捐稽
    徵法第21條規定，按其實際使用情形分別改課並補徵91年至
    95年房屋稅。按稅捐為法定之債，稅捐之課徵應以法律為依
    據，此即「稅捐法定主義」，當納稅客觀之事實符合稅捐法
    律規定之要件，則納稅義務人依法即負有繳納稅捐之義務，
    被告所為並無違誤。再按司法院釋字第460號解釋理由書引
    用實質課稅原則，認為：「法律條文適用發生疑義者，主管
    機關自得為符合立法意旨之闡釋，本院釋字第267號解釋敘
    述甚明。涉嫌租稅事項之法律，其解釋應本於租稅法定主義
    之精神，依各該法律之立法目的，衡酌經濟上之意義及實質
    課稅之公平原則為之，亦經本院釋字第420號解釋釋示在案
    。」另有關課稅事實之認定，應以實際上的經濟事實為準，
    亦為司法院釋字第415號函釋所肯定，本案原告雖依據農產
    品市場交易法而設立，且系爭房屋雖仍為性屬公益法人之原
    告所有，並原告固訴稱為規範管理業者使用及保障市場權益
    而訂立場地使用合約書，惟系爭房屋其實際交易情形業已非
    由原告自行經營，而係以出租收取對價方式提供未合「農產
    品批發市場經營主體」規定之業者作營業使用，已如前述。
    且其實際交易方式亦含括零售交易，並不符合農產品市場交
    易法第25條規定之批發交易方式。
(五)、綜上所述，系爭房屋雖仍為性屬公益法人之原告所有，並原
    告固訴稱為規範管理業者使用及保障市場權益而訂立場地使
    用合約書，惟系爭房屋既有委託經營、出租等供他人使用之
    情事，非原告自用且有收取場地使用管理費之收益行為，並
    有延伸增建等情形，則被告於查明實情及參酌相關佐證資料
    後，依法課徵房屋稅，並無違誤等語，資為抗辯。並聲明求
    為判決駁回原告之訴。
五、本件原告所爭執者厥為系爭房屋Ａ棟、Ｂ1棟、Ｂ3棟及增建
    車棚部分是否應予減半徵收房屋稅外，其餘房屋部分之課稅
    處分則均不爭執；經查：
(一)、按「房屋稅依房屋現值，按左列稅率課徵之：一、住家用房
    屋最低不得少於其房屋現值百分之一點二，最高不得超過百
    分之二。但自住房屋為其房屋現值百分之一點二。二、非住
    家用房屋，其為營業用者，最低不得少於其房屋現值百分之
    三，最高不得超過百分之五。其為私人醫院、診所、自由職
    業事務所及人民團體等非營業用者，最低不得少於其房屋現
    值百分之一點五，最高不得超過百分之二點五。三、房屋同
    時作住家及非住家用者，應以實際使用面積，分別按住家用
    或非住家用稅率，課徵房屋稅。但非住家用者，課稅面積最
    低不得少於全部面積六分之一。」「納稅義務人應於房屋建
    造完成之日起三十日內檢附有關文件，向當地主管稽徵機關
    申報房屋稅籍有關事項及使用情形；其有增建、改建、變更
    使用或移轉、承典時，亦同。」「私有房屋有下列情形之一
    者，其房屋稅減半徵收：一、政府平價配售之平民住宅。二
    、合法登記之工廠供直接生產使用之自有房屋。三、農會所
    有之自用倉庫及檢驗場，經主管機關證明者。四、受重大災
    害，毀損面積佔整棟面積三成以上不及五成之房屋。」房屋
    稅條例第5條、第7條、第15條第2項定有明文。又「農產品
    批發市場之土地及房屋，減半徵收房屋稅、地價稅或田賦。
    」農產品市場交易法第17條亦有明文。
(二)、次按「人民因中央或地方機關之違法行政處分，認為損害其
    權利或法律上之利益，經依訴願法提起訴願而不服其決定，
    或提起訴願逾三個月不為決定，或延長訴願決定期間逾二個
    月不為決定者，得向高等行政法院提起撤銷訴訟。」行政訴
    訟法第4條第1項定有明文。是以提起撤銷訴訟，須以原告主
    張行政處分違法並損害其權利或法律上利益為要件，否則即
    無保護之必要。經查，本件原告所爭執之Ａ棟、Ｂ1棟及Ｂ3
    棟房屋，被告業已減半徵收房屋稅，為兩造所不爭，並有高
    雄縣房屋稅主檔查詢、被告會辦通報單、被告（原高雄縣政
    府稅捐稽徵處）95年8月29日高縣稅房字第0956304785號函
    附於原處分卷可稽；至增建車棚部分，因非屬原始建築，依
    房屋稅條例第7條規定應於建造完成之日起30日內申報，原
    告並未依法申報，被告乃以非住非營課徵房屋稅，原告對此
    課稅亦不爭執（詳本院97年9月18日言詞辯論筆錄）。原告
    對被告就系爭房屋Ａ棟、Ｂ1棟、Ｂ3及增建車棚部分課徵房
    屋稅均不爭執，且與其主張課徵稅額相同，則被告之課稅處
    分即無違法，原告亦無因被告之課稅處分損害其權利或法律
    上利益，其提起本件訴訟，即無法律上之利益；原告主張被
    告以其有委託經營等情事，不能享受稅捐優惠而侵害原告權
    益等情縱為屬實，亦屬嗣後年度被告依營業用稅率課徵房屋
    稅是否合法之問題，並無礙於被告本件房屋稅之課徵。
(三)、綜上所述，系爭Ａ棟、Ｂ1棟及Ｂ3棟房屋，被告按房屋稅條
    例第15條第2項第3款規定減半徵收房屋稅，增建車棚部分，
    按非住非營課徵房屋稅，並無不合，其餘課稅處分亦為原告
    所不爭，則原處分即無違誤；復查決定、訴願決定予以維持
    ，理由雖有部分不同，惟其結論並無二致，應予維持；原告
    對被告前揭課稅處分並不爭執，即原告並無因被告之課稅處
    分而損害其權利或法律上利益，其提起本件訴訟，求為撤銷
    訴願決及原處分，即無法律上之利益而無保護之必要，應予
    駁回。
六、據上論結，本件原告之訴為無理由，依行政訴訟法第98條第
    1項前段，判決如主文。
中    華    民    國    97    年    9     月    30    日
            高雄高等行政法院第二庭
                        審判長法官  江  幸  垠
                              法官  簡  慧  娟
                              法官  戴  見  草
以上正本係照原本作成。
如不服本判決，應於判決送達後20日內向本院提出上訴書狀，其
未表明上訴理由者，應於提起上訴後20日內向本院提出上訴理由
書（須按對造人數附繕本）；如於本判決宣示或公告後送達前提
起上訴者，應於判決送達後20日內補提上訴理由書（須附繕本）
。未表明上訴理由者，逕以裁定駁回。
中    華    民    國    97    年    9     月    30    日
                            書記官  李  昱


司法院資訊處製作；財團法人民間司法改革基金會備份。
